---
title: "Analisis de Academatica"
output:
  flexdashboard::flex_dashboard:
    orientation: rows
    vertical_layout: fill
---

```{r cache=TRUE, warning=FALSE, message=FALSE}
library(RMySQL)
library(DT)
library(flexdashboard)
library(dplyr)
library(crosstalk)
Academica <- dbConnect(MySQL(),
                       user='MyRata',
                       password='RataStudio%',
                       dbname='Academica',
                       host='localhost')
Tablas <- dbListTables(Academica)

metadata <- dbSendQuery(Academica, "select * from Metadata")
Metadata <- fetch(metadata, n = -1)

stats <- dbSendQuery(Academica, "select * from Stats")
Stats <- fetch(stats, n = -1)

videos <- dbSendQuery(Academica, "select * from Videos")
Videos <- fetch(videos, n = -1)

Videos <- Videos[-35,]
Videos <- Videos[-855,]

Metadata <- Metadata[,-1]
Videos <- Videos[,-4]

Videos$Fecha  <- substr(Videos$Pubish, 1, 10)
Videos$Fecha <- as.Date.character(Videos$Fecha, format = "%Y-%m-%d")

Metadata$Fecha <- Videos$Fecha
Stats$Fecha <- Videos$Fecha

Fecha0610 <- Stats[Stats$Fecha < "2011-01-01" & Stats$Fecha > "2006-01-01",]
Fecha1115 <- Stats[Stats$Fecha < "2016-01-01" & Stats$Fecha > "2011-01-01",]
Fecha1620 <- Stats[Stats$Fecha < "2021-01-01" & Stats$Fecha > "2016-01-01",]

AcademiK <- cbind.data.frame(Metadata,Stats)
AcademiK <- AcademiK[,-4]

A1 <- AcademiK[AcademiK$Fecha < "2009-01-01" & Stats$Fecha > "2006-01-01",]
A2 <- AcademiK[AcademiK$Fecha < "2012-01-01" & Stats$Fecha > "2009-01-01",]
A3 <- AcademiK[AcademiK$Fecha < "2015-01-01" & Stats$Fecha > "2012-01-01",]
A4 <- AcademiK[AcademiK$Fecha < "2018-01-01" & Stats$Fecha > "2015-01-01",]
A5 <- AcademiK[AcademiK$Fecha < "2021-01-01" & Stats$Fecha > "2018-01-01",]
```

# Parcial 1 Data Product

## {data-height = 200}

###  Nombres {data-width=6}
#### Carlos Morales 20180067
#### Raúl Castellanos 20180052

### Intruducción {data-width=6}
Estos análisis están hechos con base a los datos proporcionados del canal Academatica. El objetivo del 
análisis es observar el comportamiento de los usuarios del canal a lo largo del tiempo. 

Para ello se muestran los datos de las estadísticas generales del canal, al igual que la respuesta de la comunidad hacia los videos a lo largo de los años.

## {data-height = {600}

### Programas Utilizados

#### Docker 
#### RStudio
#### MySQLWorkbench

### Nombre de los archivos Utilizados

#### academatica_videos.csv
#### academatica_videos_metadata.csv
#### academatica_videos_stats.csv

### Comentarios extra

Esta página HTML fue hecha por medio de RStudio utilizando la librería de flexdashboards.
Los datos utilizados son reales, proporcionados por el usuario propietario del canal Academatica 
Carlos Zelada.

# Data Academatica

## 
###
```{r}
DT::datatable(Metadata)
```

##
```{r}
DT::datatable(Stats)
```

# Estadisticas del Canal
##
###
```{r}
flexdashboard::valueBox(format(sum(Stats$Views), big.mark = ","),
                        caption = "Total de views en el canal",
                        color = "goldenrod")
```

###
```{r}
flexdashboard::valueBox(format(sum(Stats$Likes), big.mark = ","),
                        caption = "Total de likes en el canal",
                        color = "darkorange")
```

###
```{r}
flexdashboard::valueBox(format(sum(Stats$Comments), big.mark = ","),
                        caption = "Total de comentarios en el canal",
                        color = "dodgerblue")

```

##
### Videos con más de 10,000 views en los años 2006 al 2010

```{r cache=TRUE}
flexdashboard::gauge(Fecha0610 %>% summarise(n = sum(Views>10000)) %>% pull(n), 
                     min = 0, 
                     max = nrow(Fecha0610),
                     gaugeSectors(success = c(51,80), warning = c(26,50),
                              danger = c(0,25))
                     )
```

### Videos con más de 100 likes en los años 2006 al 2010
```{r cache=TRUE}
flexdashboard::gauge(Fecha0610 %>% summarise(n = sum(Likes>100)) %>% pull(n), 
                     min = 0, 
                     max = nrow(Fecha0610),
                     gaugeSectors(success = c(51,80), warning = c(26,50),
                              danger = c(0,25))
                     )
```

###  Videos con más de 10 comentarios en los años 2006 al 2010
```{r cache=TRUE}
flexdashboard::gauge(Fecha0610 %>% summarise(n = sum(Comments>10)) %>% pull(n), 
                     min = 0, 
                     max = nrow(Fecha0610),
                     gaugeSectors(success = c(51,80), warning = c(26,50),
                              danger = c(0,25))
                     )
```

##
### Videos con más de 10,000 views en los años 2011 al 2015

```{r cache=TRUE}
flexdashboard::gauge(Fecha1115 %>% summarise(n = sum(Views>10000)) %>% pull(n), 
                     min = 0, 
                     max = nrow(Fecha1115),
                     gaugeSectors(success = c(668,441), warning = c(440,221),
                              danger = c(0,220))
                     )
```

### Videos con más de 100 likes en los años 2011 al 2015
```{r cache=TRUE}
flexdashboard::gauge(Fecha1115 %>% summarise(n = sum(Likes>100)) %>% pull(n), 
                     min = 0, 
                     max = nrow(Fecha1115),
                     gaugeSectors(success = c(668,441), warning = c(440,221),
                              danger = c(0,220))
                     )
```

### Videos con más de 10 comentarios en los años 2011 al 2015
```{r cache=TRUE}
flexdashboard::gauge(Fecha1115 %>% summarise(n = sum(Comments>10)) %>% pull(n), 
                     min = 0, 
                     max = nrow(Fecha1115),
                     gaugeSectors(success = c(51,80), warning = c(26,50),
                              danger = c(0,25))
                     )

```

##
### Videos con más de 10,000 views en los años 2016 al 2020

```{r cache=TRUE}
flexdashboard::gauge(Fecha1620 %>% summarise(n = sum(Views>10000)) %>% pull(n), 
                     min = 0, 
                     max = nrow(Fecha1620),
                     gaugeSectors(success = c(71,111), warning = c(36,70),
                              danger = c(0,35))
                     )
```

### Videos con más de 100 likes en los años 2016 al 2020

```{r cache=TRUE}
flexdashboard::gauge(Fecha1620 %>% summarise(n = sum(Likes>100)) %>% pull(n), 
                     min = 0, 
                     max = nrow(Fecha1620),
                     gaugeSectors(success = c(71,111), warning = c(36,70),
                              danger = c(0,35))
                     )
```

### Videos con más de 10 comentarios en los años 2016 al 2020

```{r cache=TRUE}
flexdashboard::gauge(Fecha1620 %>% summarise(n = sum(Comments>10)) %>% pull(n), 
                     min = 0, 
                     max = nrow(Fecha1620),
                     gaugeSectors(success = c(71,111), warning = c(36,70),
                              danger = c(0,35))
                     )
```

# Datos Generales de los Videos 
## {.tabset}
### 2006 al 2008
```{r}
DT::datatable(A1)
```

### 2009 al 2011
```{r}
DT::datatable(A2)
```

### 2012 al 2014
```{r}
DT::datatable(A3)
```

### 2015 al 2017
```{r}
DT::datatable(A4)
```

### 2018 al 2020
```{r}
DT::datatable(A5)
```
